臺灣臺北地方法院小額民事判決
                                    108年度北再小字第4號
再審原告    ０００
訴訟代理人  林俊儀律師
            吳采凌律師
複代理人    張筱曼  
再審被告    ０００    
上列當事人間再審之訴事件，本院於民國一百零八年八月七日言
詞辯論終結，判決如下︰
　　主    文
再審之訴駁回。　　
再審訴訟費用新臺幣壹仟元由再審原告負擔。 
    事    實
甲、原告方面：
一、聲明：㈠臺灣臺北地方法院０００年度北小字第００００號
    確定判決，關於命再審原告應給付再審被告新臺幣（下同）
    壹萬元及自民國一百零七年六月十六日起至清償日止，按年
    息百分之五計算之利息，及其假執行暨訴訟費用之裁判均廢
    棄；㈡上開廢棄部分部分，再審被告之訴及該部分假執行之
    聲請均駁回。
二、陳述略稱： 
  ㈠再審被告對再審原告提起損害賠償訴訟，經本院０００年度
    北小字第００００號判決（下稱原確定判決）後，因上訴不
    合法而確定，然再審原告於一百零八年三月七日接獲臺灣臺
    北地方法院０００年小上字第００號民事裁定時，始知悉上
    訴因不合法而被以裁定駁回，在該裁定確定前，尚無從斷定
    上訴為不合法，故再審不變期間應自一百零八年三月七日知
    悉時起算。再者，臉書（facebook）設有活動紀錄功能，於
    本案事實審之言詞辯論終結前已存在，因再審原告就活動紀
    錄功能並不知悉，致未提供活動紀錄截圖於第一審訴訟程序
    ，因本件委任訴訟代理人後於一百零八年三月十三日始知悉
    ，應屬發現未經審酌之證物，此部分再審不變期間應自一百
    零八年三月十三日起算。是以，再審原告於三十日不變期間
    內依法提起再審之聲請，且該期間並未逾五年，應屬合法。
  ㈡本件事實過程為：⑴再審原告為０００００，於一百零七年
    六月六日晚上約九時許，在臉書個人粉絲頁上張貼００００
    ００００００００００００００號判決（下稱系爭判決）之
    節錄及連結，系爭判決則認定桃園市政府教育局因再審被告
    「非中華民國籍」而對再審被告有就業歧視之行為，桃園市
    政府因此對桃園市政府教育局所為之罰鍰處分並無違法不當
    等語；⑵因系爭判決內記載再審被告姓名，再審被告於一百
    零七年六月七日經友人告知此事後，旋即於早上九點多次致
    電再審原告服務處，要求再審原告之助理刪除系爭判決之節
    錄及連結，然直至同日下午四點多再審被告提告後，再審原
    告才刪文，如此過程已使再審被告曾提出就業歧視申訴乙事
    廣為人知；⑶再審被告認再審原告之行為已侵害其個人資料
    及名譽，向再審原告提起損害賠償訴訟，並經原確定判決判
    決賠償一萬元及法定利息而確定。
  ㈢原確定判決認定依個人資料保護法第十九條第二項、第二十
    條第二項之規定，再審原告或其受僱人經通知後應「即」刪
    除牽涉再審被告之個人資料，卻未立即刪除，故判決再審原
    告應負損害賠償責任云云，然原確定判決竟消極未適用個人
    資料保護法第十九條第一項第三款、第六款、第七款本文、
    第八款、同法第二十條第一項第二款、第四款規定即再審被
    告就再審原告所分享之判決字號並無同意權且無更值得保護
    之重大利益而顯然影響裁判，且再審原告並未繕打任何有關
    再審被告之姓名等相關資訊，自不構成民法第一百八十四條
    第一項侵權責任，是再審原告自得依民事訴訟法第四百九十
    六條第一項第一款適用法規顯有錯誤提起本件再審之訴。另
    臉書（facebook）設有活動紀錄功能，再審原告於一百零八
    年三月十三日始知悉，而屬發現未經審酌之證物，該證物可
    證明再審原告當日已隱藏該系爭貼文而未拖延，可受有較有
    利之裁判，是原確定判決構成民事訴訟法第四百九十六條第
    一項第十三款之再審事由，再審原告亦得以此為由提起再審
    之訴。
  ㈣再審原告為０００００００，為宣導新住民就業歧視議題而
    將再審被告遭就業歧視之新聞報導張貼於官方粉絲團，且為
    查證該新聞報導是否為真，故張貼系爭判決之節錄及連結，
    縱系爭判決內容有可得特定再審被告之個人資料，然系爭判
    決屬於合法公開之個人資料，且就對於新住民就業歧視之行
    為予以適當方式公開，具有增進新住民於就業時留意就業歧
    視議題並確保雇主有所警惕而尊重新住民就業權益之公共議
    題之意義。再者，再審被告之姓名係由系爭判決所公開，而
    非由再審原告公開揭示，且再審原告使用網址或通訊軟體分
    享判決全文之功能，係依據法院組織法第八十九條之規定自
    司法院網站引用而來，並無任何違法之處。
  ㈤再審原告貼文內容為「新住民朋友們，總是在求職上或工作
    上，有太多不為人知的辛酸。工時太長、薪水太低、同事排
    擠等等，很多職場不公不義的兩套標準，都是出自對新住民
    另眼相待的有色鏡片。所以００致力推動，政府應針對有工
    作意願的新住民，幫助他們找到工作、輔導他們適應工作環
    境並在成功投入職場後，以追蹤訪問的方式，瞭解姊妹們工
    作中具體困難是什麼。社會上對我們不平等的事還很多，起
    碼算一種進步。#平等工作#一視同仁#這很基本吧#新住民勞
    權」；留言節錄之文字為「小編：邱小姐您好！針對本篇報
    導，我們發文前有查證並找到本案的判決書。本案在００００００
    ０００由００００００法院作出００００００００００判決，而判決書內容當中
    明文寫出「原告於其所屬００００００００聯合甄選廚工之徵才內容
    列明報名資格限定應徵者須具備「中華民國國籍」之事實，
    為兩造不爭執，有申訴人之申訴書、大陸地區人民在臺灣地
    區居留或定居申請書在卷可稽，本院認為，就本件個案之基
    礎事實而言，原告於徵才內容限制須具備中華民國國籍始報
    名資格之核心爭議，應係構成就服法第5條第1項「出生地」
    之就業歧視」在此向您說明～如有任何問題也歡迎您致電辦
    公室（00)00000000，同仁們會很樂意向您說明。在此附上
    判決連結」，而上開內容並未記載再審被告之姓名資料，是
    再審原告並無利用再審被告之個人資料甚明。再審原告僅就
    新住民就業歧視之公共議題促請新住民注意。退萬步言，縱
    使系爭判決揭示再審被告姓名資料，此部分應屬系爭判決公
    告再審被告姓名資料是否得當之問題，更遑論再審被告並非
    系爭判決之原告及被告，該內容並未涉及再審被告隱私權，
    是再審被告就系爭判決並無更值得保護之重大利益，故本件
    再審原告張貼系爭判決之節錄及連結係符合個人資料保護法
    第十九條第一項第三款、第六款、第七款本文、第八款、同
    法第二十條第一項第二款、第四款規定，而本件並無同法第
    十九條第二項、同法第二十條第二項、民法第一百八十四條
    第二項、民法第一百八十八條之適用甚明。
  ㈥依再審原告粉絲團活動紀錄截圖可知，系爭貼文於再審被告
    私訊再審原告後，再審原告當日已隱藏該貼文，是再審原告
    並無一再拖延隱藏系爭貼文甚明。復依再審被告留言內容，
    該留言姓名為「０００」而非「０００」本人，且「０００
    」未提供再審被告「０００」之授權書或其他足以代表本人
    之證明，是難知悉０００代表０００本人之意思。再者，該
    留言顯示之十分鐘，該時間之計算並非自系爭貼文後十分鐘
    留言，而係自留言人留言後至再度觀看留言之時間差，是原
    審判決稱「可知被告於張貼系爭判決後之10多分鐘後，該名
    「０００」即已告知被告或被告之受雇人拒絕被告蒐集、處
    理利用系爭判決」等語，顯有誤會。本件再審原告雖不願意
    與再審被告為訴訟上和解，但再審原告願放棄已給付予再審
    被告之一萬零五百二十五元，且本件再審原告僅為增進公益
    之必要資訊而貼上系爭判決之超連結，並未繕打任何有關再
    審被告之姓名等相關資訊，竟遭原審判決認定違反個資法等
    情，將重大影響未來學術界及社會團體於公開引用討論司法
    判決時，將有違反個資法之虞，提出廖元豪教授所撰相關文
    章供參。
  ㈦再審被告提出一百零七年六月七日與訴外人０００間對話截
    圖內容，與本件再審原告於一百零七年六月六日發布之臉書
    貼文間無關聯性，且再審原告並未洩漏再審被告任何個人資
    料：查本件再審被告提出其與訴外人０００提出之對話截圖
    ，僅為部分截取內容，且再審被告未提出原本，是難認為０
    ００與再審被告間之對話內容與本案間之關聯性為何，況依
    再審被告提出之對話紀錄截圖可知，０００回答「我沒有」
    、「早就沒有留了」等語，何以推論再審原告有何說謊之處
    ？再審被告未舉證以實其說，而其僅泛泛指稱再審原告說謊
    云云，實屬子虛烏有。
  ㈧按臺灣臺北地方法院一○四年度訴字第二三六三號判決意旨
    亦謂「（三）次按各級法院及分院應定期出版公報或以其他
    適當方式，公開裁判書。但其他法律另有規定者，依其規定
    。前項公開，除自然人之姓名外，得不含自然人之身分證統
    一編號及其他足資識別該個人之資料，法院組織法第八十三
    條有明文規定。則判決書為法院依法製作之文書，且為保障
    人民知的權利，裁判書之公開係監督司法審判之有效機制，
    因而法院組織法第八十三條第一項規定裁判書應適當公開。
    又因立法者慮及保障個人生活私密領域免於他人侵擾及個人
    資料之自主控制，於該條第二項增訂於公開技術可行範圍內
    ，得限制裁判書內容中自然人之出生年月日、身分證統一編
    號、住居所及其他足資識別該個人之資料，此觀該條於九十
    九年十一月二十四日立法理由即明。惟按裁判書除依特別規
    定外，應記載受裁判人之姓名、性別、年齡、職業、住所或
    居所；如係判決書，並應記載檢察官或自訴人並代理人、辯
    護人之姓名；裁判制作裁判書者，除有特別規定外，應以正
    本送達於當事人、代理人、辯護人及其他受裁判之人，刑事
    訴訟法第五十一條第一項、第二百二十七條第一項分別定有
    明文。再按個人資料之蒐集、處理或利用，應尊重當事人之
    權益，依誠實及信用方法為之，不得逾越特定目的之必要範
    圍，並應與蒐集之目的具有正當合理之關聯，個人資料保護
    法第五條定有明文。法院裁判書既記載受裁判人之姓名、性
    別、年齡等事項，並依法應送達於當事人、代理人、辯護人
    及其他受裁判之人，且法院裁判書係應公開之公文書，則法
    院使用該等個人資料，應認係屬蒐集、利用該個人資料特定
    目的之必要範圍。法院使用該等個人資料既屬於合於特定目
    的之必要範圍，則一般人民合理信賴裁判書全文均屬可公開
    之事項，應可認定。是以，收受裁判書之人就該等資料登載
    於裁判書之上，於通常合理之使用範圍內，應認為合於法規
    範之利用，而不構成隱私權之侵害。如認為法院寄送予當事
    人、代理人、辯護人及其他受裁判之人之裁判書，尚有不得
    公開之內容，無異令上開之人負擔保管個人資料及審查之義
    務，然上開之人既未主動蒐集法院裁判書，而係因法院依法
    律規定送達而收受裁判書，任令其負不得公開裁判書上個人
    資料之保管義務，顯然於權利義務之分配不盡妥適。是以，
    除非惡意使用法院裁判書所載之個人資料以營利，或大肆揭
    露予無關第三人知悉，或上網公告等逾越一般通常合理使用
    範圍，始應認為構成隱私權之侵害。」，亦證再審原告並無
    逾越合理使用之範圍，故再審原告實未侵害再審被告隱私權
    甚明，是原確定判決認定再審原告違反隱私權個資法議題云
    云，實有違誤之處。
三、證據：提出收受上訴駁回裁定戳章影本一件、二○一九年三
    月十三日電子郵件影本一件、再審原告臉書粉絲團活動紀錄
    截圖影本一件、廖元豪教授文章一篇、０００聲明書影本一
    件、臺灣臺北地方法院一○四年度訴字第二三六三號判決影
    本一件為證。
乙、被告方面：
一、聲明：如主文所示。
二、陳述略稱：
  ㈠再審原告沒有再審的理由，如果對第一審判決有爭執，第二
    審就應該提出理由，而不是第二審不提出理由，上訴不合法
    被駁回後再來提再審，再審原告所提之再審事由並不合法。
  ㈡再審原告之行為確實對再審被告造成傷害，尤其對再審被告
    求職產生重大影響，家庭因此失和，精神亦高度緊張需就醫
    治療，再審原告既然已依原確定判決賠款，事情應該結束。
  ㈢０００的聲明書跟本案沒有關係，但是再審原告寄給再審被
    告，再審被告就回應。
三、證據：提出郵局存摺、與０００對話截圖影本各一件為證。
丙、本院依職權調取本院０００００００００００００００００
    ０００００００００民事全卷，並調取系爭判決。
    理  由
一、程序方面：
  ㈠按有下列各款情形之一者，得以再審之訴對於確定終局判決
    聲明不服。但當事人已依上訴主張其事由或知其事由而不為
    主張者，不在此限：一、適用法規顯有錯誤者。……十三、當
    事人發現未經斟酌之證物或得使用該證物者。但以如經斟酌
    可受較有利益之裁判者為限。又再審之訴，應於三十日之不
    變期間內提起。前項期間，自判決確定時起算，判決於送達
    前確定者，自送達時起算；其再審之理由發生或知悉在後者
    ，均自知悉時起算。但自判決確定已逾五年者，不得提起，
    民事訴訟法第四百九十六條第一項第一款、第十三款、第五
    百條第一項、第二項定有明文。次按對於第二審判決於上訴
    期間內提起上訴者，其上訴因不合法而被以裁定駁回時，在
    該裁定確定前，尚無從斷定上訴為不合法。因之，應於駁回
    上訴之裁定確定時，始知悉原判決確定（司院院解字第三○○
    七號解釋參照），故對於該原判決提起再審之訴者，其提起
    再審之訴之不變期間，應自駁回上訴之裁定確定時起算（最
    高法院六十七年度台抗字第四九五號裁判意旨參照）。
  ㈡經查：⑴再審原告於一百零八年三月七日接獲臺灣臺北地方法
    院００００００００００００民事裁定，始知悉其原判決上訴因不合法而
    遭裁定駁回，揆諸前揭最高法院裁判意旨，本件再審不變期
    間三十日應自一百零八年三月七日起算，而再審原告於一百
    零八年三月二十七日對系爭確定判決提起再審之訴，亦有再
    審原告民事再審之訴狀本院收狀戳章在卷可憑，則再審原告
    於一百零八年三月二十七日提起再審之訴，主張原確定判決
    適用法規顯有錯誤而具有再審視由，尚未逾再審之訴法定三
    十日之不變期間；⑵再審原告另主張臉書（facebook）設有
    活動紀錄功能，係本件委任訴訟代理人後於一百零八年三月
    十三日始知悉，應屬發現未經審酌之證物，此部分再審不變
    期間應自一百零八年三月十三日起算云云，然再審原告於臺
    灣臺北地方法院０００００００００００民事事件即曾於一百零七年十
    二月間委任本件訴訟代理人，再審原告提出其與訴訟代理人
    間之電子郵件，而主張對此再審理由知悉在後，應延後起算
    再審期間，並不足採，惟如前所述，自一百零八年三月七日
    起算再審期間，仍未逾再審期間，並無再審逾期之問題。
二、再審原告主張意旨略以：再審原告為０００００００，為宣導新住
    民就業歧視議題而將再審被告遭就業歧視之新聞報導張貼於
    官方粉絲團，並依法院組織法第八十九條之規定自司法院網
    站引用系爭判決之節錄與連結，並無任何違法之處，且再審
    被告之姓名係由系爭判決所公開，而非由再審原告公開揭示
    ，再審原告依法使用司法院公開網址或通訊軟體分享判決全
    文之功能，並無任何侵害再審被告權利之情形，爰請求廢棄
    原確定判決，駁回再審被告第一審損害賠償之訴等語。再審
    被告答辯意旨則以：再審原告沒有再審的理由，如果對第一
    審判決有爭執，第二審就應該提出理由，而不是第二審不提
    出理由，不合法裁定駁回後再來提再審，再審原告所提之再
    審事由並不合法等語置辯。本件爭執重點在於：㈠本件有無
    開啟再審之法定理由？㈡若開啟再審，本案中再審原告引用
    已公開之判決內容，是否構成侵犯個人資料而應負賠償責任
    ？㈢再審原告已依原確定判決內容賠償再審被告，若認定再
    審原告不構成侵犯個資，再審原告對再審被告前揭賠償，是
    否構成民法第一百八十條第一款所稱「給付係履行道德上之
    義務者」，而不得請求再審被告返還？茲說明如后。
三、本件具有開啟再審之法定理由：
  ㈠按民事訴訟法第四百九十六條第一項第一款、第十三款分別
    規定：「有下列各款情形之一者，得以再審之訴對於確定終
    局判決聲明不服。但當事人已依上訴主張其事由或知其事由
    而不為主張者，不在此限：一、適用法規顯有錯誤者……。十
    三、當事人發現未經斟酌之證物或得使用該證物者。」；又
    所謂適用法規顯有錯誤，係指確定裁判所適用之法規，顯然
    不合於法律規定，或與司法院現尚有效及大法官會議之解釋
    顯然違反，或消極的不適用法規，顯然影響裁判者而言（最
    高法院一○一年度台再字第二號民事判決、最高法院一○○年
    度台再字第四十五號民事判決意旨參照）。
  ㈡次按個人資料保護法第十九條第一項規定：「非公務機關對
    個人資料之蒐集或處理，除第六條第一項所規定資料外，應
    有特定目的，並符合下列情形之一者：一、法律明文規定。
    二、與當事人有契約或類似契約之關係，且已採取適當之安
    全措施。三、當事人自行公開或其他已合法公開之個人資料
    。四、學術研究機構基於公共利益為統計或學術研究而有必
    要，且資料經過提供者處理後或經蒐集者依其揭露方式無從
    識別特定之當事人。五、經當事人同意。六、為增進公共利
    益所必要。七、個人資料取自於一般可得之來源。但當事人
    對該資料之禁止處理或利用，顯有更值得保護之重大利益者
    ，不在此限。八、對當事人權益無侵害。」，第二項規定：
    蒐集或處理者知悉或經當事人通知依前項第七款但書規定禁
    止對該資料之處理或利用時，應主動或依當事人之請求，刪
    除、停止處理或利用該個人資料。」，第二十條第一項規定
    ：「非公務機關對個人資料之利用，除第六條第一項所規定
    資料外，應於蒐集之特定目的必要範圍內為之。但有下列情
    形之一者，得為特定目的外之利用：一、法律明文規定。二
    、為增進公共利益所必要。三、為免除當事人之生命、身體
    、自由或財產上之危險。四、為防止他人權益之重大危害。
    五、公務機關或學術研究機構基於公共利益為統計或學術研
    究而有必要；且資料經過提供者處理後或經蒐集者依其揭露
    方式無從識別特定之當事人。六、經當事人同意。七、有利
    於當事人權益。」，第二項規定：「非公務機關依前項規定
    利用個人資料行銷者，當事人表示拒絕接受行銷時，應即停
    止利用其個人資料行銷。」。
  ㈢原確定判決認為「依上開規定可知，非公務機關縱然得依個
    人資料保護法第十九條第一項、第二十條第一項之規定蒐集
    、處理、利用個人資料，惟一經當事人通知拒絕時，即應刪
    除」（參原確定判決第四頁第五行至第八行）云云，惟查：
    ⑴前揭個人資料保護法第十九條第二項規定之即時刪除僅係
    針對「前項第七款但書規定」，第二十條第二項規定之停止
    利用則係針對「利用個人資料行銷」，適用範圍具有相當程
    度之法定限制；⑵原確定判決認定再審原告稱其係為了證明
    其業經查證而張貼系爭判決之節錄及連結，屬合理利用系爭
    判決，固屬有理等語（參原確定判決第四頁第八、九行），
    足見本件再審原告於臉書上之貼文內容，僅係連結系爭判決
    ，並未記載再審被告之姓名等個人資料，亦未涉及再審被告
    之隱私內容，是再審原告雖合理利用系爭判決，但並無利用
    再審被告之個人資料；⑶縱認定再審原告未於「０００」於網站
    留言後立即刪除貼文連結（假設語氣），然考量再審原告為
    ００００，其貼文用意再於促請社會大眾重視新住民之就業權利
    ，避免就業歧視，並非為自己之利益，明顯具有公益目的，
    其行為應符合個人資料保護法第十九條第一項第三款、第六
    款之規定；⑷基上，原確定判決未斟酌個人資料保護法第十
    九條第二項規定之即時刪除僅係針對「前項第七款但書規定
    」，而對於個人資料保護法第十九條第一項第三款、第六款
    之規定未予審酌，消極不適用法規，構成民事訴訟法第四百
    九十六條第一項第一款之「適用法規顯有錯誤」而影響裁判
    ，具有開啟再審之法定理由。
四、再審原告引用已公開之系爭判決，並不構成侵犯再審被告之
    個人資料，依法不負賠償責任：
  ㈠按法院組織法第八十三條規定：「各級法院及分院應定期出
    版公報或以其他適當方式，公開裁判書。但其他法律另有規
    定者，依其規定。前項公開，除自然人之姓名外，得不含自
    然人之身分證統一編號及其他足資識別該個人之資料。高等
    法院以下各級法院及其分院檢察署，應於第一審裁判書公開
    後，公開起訴書，並準用前二項規定。」，其立法理由略為
    人民有知的權利，裁判書之公開係監督司法審判之有效機制
    ，惟本條僅規定於公報上刊載裁判書全文之方式，不足因應
    資訊社會之需求；且鑑於兒童及少年福利法、少年事件處理
    法、性侵害犯罪防治法、國家機密保護法、智慧財產法院組
    織法等法律對裁判書之公開有一定之限制，爰修正第一項，
    增列以其他適當方式公開裁判書及例外但書之規定。基於人
    性尊嚴之維護、個人主體性之確保及人格之自由發展，並為
    保障個人生活私密領域免於他人侵擾及個人資料之自主控制
    ，隱私權乃人民為不可或缺之基本權利，而受憲法第二十二
    條所保障（司法院釋字第五八五號、第六○三號解釋參照）
    。裁判書全文包含當事人及訴訟關係人之身分證統一編號等
    個人資料，此屬資訊隱私權（或稱資訊自決權）之保護範圍
    ，為平衡「人民知的權利」與「個人資訊隱私權」之衝突，
    並顧及公開技術有其極限，避免執行上窒礙難行，爰增訂第
    二項，原則上自然人之姓名應予公開，但於公開技術可行範
    圍內，得限制裁判書內容中自然人之出生年月日、身分證統
    一編號、住居所及其他足資識別該個人之資料。」。
  ㈡經查，原確定判決並未認定再審原告於臉書貼文中自行公布
    再審被告之相關個人資料，而係認定再審原告張貼系爭判決
    之節錄及連結，已如前述。故參酌法院組織法第八十三條之
    規定，法院裁判書內容既屬政府應公開之資訊，則任何人均
    得自由取得其內容加以瞭解，再審原告信賴司法院網站所提
    供之連結程式，得便於一般大眾自由閱覽，故利用該連結方
    式供民眾方便尋找裁判見解，並無違反社會常情，自不得以
    此即認再審原告侵害再審被告之權利。退步言之，縱再審原
    告未主動提供連結方式，第三人均得自司法院網站中搜尋相
    關實務見解，而得知再審被告之資訊，此與再審原告主動揭
    露搜尋方式之結果並無不同。是以，原確定判決認再審原告
    張貼系爭判決之節錄及連結，經通知未予刪除，再審原告助
    理構成侵權行為、違反個人資料保護法，再審原告應負雇用
    人連帶損害賠償責任，而判命再審原告應賠償一萬元及法定
    利息，顯有違誤。
五、再審原告依原確定判決對再審被告為損害賠償，構成民法第
    一百八十條第一款所稱「給付係履行道德上之義務者」，而
    不得請求再審被告返還：
  ㈠按民法第一百八十條規定：「給付，有左列情形之一者，不
    得請求返還：一、給付係履行道德上之義務者。二、債務人
    於未到期之債務因清償而為給付者。三、因清償債務而為給
    付，於給付時明知無給付之義務者。四、因不法之原因而為
    給付者。但不法之原因僅於受領人一方存在時，不在此限。
    」。
  ㈡經查：⑴原確定判決具有民事訴訟法第四百九十六條第一項第
    一款適用法規顯有錯誤而影響裁判，判命再審原告應賠償一
    萬元及法定利息顯有違誤，已如前述，惟所謂「我不殺伯仁
    ，伯仁卻因我而死」，新住民本屬就業遭遇困難較多之族群
    ，法律不應對社會之偏見讓步，才會出現關於就業歧視之系
    爭判決，但社會的偏見事實上存在，再審原告對於再審被告
    雖無損害賠償之法定義務，但實際上再審被告確實因再審原
    告張貼系爭判決之節錄及連結，而將面對日後求職之不利影
    響，再審原告依原確定判決給付再審被告，不失為履行道德
    上之義務；⑵原確定判決未及審酌再審原告事後依原確定判
    決給付再審被告一萬零五百二十五元之新事由，而參酌民法
    第一百八十條第一項規定，給付係履行道德上之義務者，不
    得請求返還，從而，應認原確定判決之結論為正當，故再審
    原告提出本件再審之訴，仍無理由。
六、綜上所述，本件再審原告請求：㈠臺灣臺北地方法院０００００００
    ０００００００００判決，關於命再審原告應給付再審被告壹萬元及
    自一百零七年六月十六日起至清償日止，按年息百分之五計
    算之利息，及其假執行暨訴訟費用之裁判均廢棄；㈡上開廢
    棄部分部分，再審被告之訴及該部分假執行之聲請均駁回，
    其請求並無理由，應予駁回。
七、本件訴訟費用額，依後附計算書確定如主文所示金額。
八、本件事證已明，兩造其餘攻擊防禦方法，於判決結果無影響
    ，故不一一論列，附此敘明。
九、據上論結，本件再審之訴為無理由，並民事訴訟法第四百三
    十六條之三十二第四項、第五百零四條、第七十八條，判決
    如主文。
中　　華　　民　　國　 108　　年　　9 　　月　　5 　　日
                              臺北簡易庭
                              法      官  文衍正
以上正本係照原本作成。
如不服本判決，應於判決送達後20日內向本庭（臺北市重慶南路
1段126巷1號）提出上訴狀。（須按他造當事人之人數附繕本）
如委任律師提起上訴者，應一併繳納上訴審裁判費。
中　　華　　民　　國　 108　　年　　9 　　月　　5 　　日
                              書  記  官  高秋芬
計  算  書
項      目             金  額（新臺幣）    備    註
再審裁判費               1,000元
合      計               1,000元
附錄：
一、民事訴訟法第四百三十六條之二十四第二項：
    對於小額程序之第一審裁判上訴或抗告，非以其違背法令為
    理由，不得為之。
二、民事訴訟法第四百三十六條之二十五：
    上訴狀內應記載上訴理由，表明下列各款事項：
    (一)原判決所違背之法令及其具體內容。
    (二)依訴訟資料可認為原判決有違背法令之具體事實。